臺灣臺北地方法院刑事判決　　　　　　　95年度易字第2465號
公　訴　人　臺灣臺北地方法院檢察署檢察官
被　　　告　甲○○
上列被告因家庭暴力防治法案件，經檢察官聲請簡易判決處刑（
95年度偵字第17955 號），本院認不宜簡易判決處刑，改依通常
訴訟程序審理，本院判決如下：
    主  文
甲○○違反法院依家庭暴力防治法第十三條所為禁止直接及間接
騷擾之民事暫時保護令之裁定，處拘役伍拾日，如易科罰金，以
新臺幣壹仟元折算壹日。緩刑貳年，緩刑期內付保護管束。
    事  實
一、甲○○與丙○○係夫妻，2人間具有家庭暴力防治法第3條第
    1 款之家庭成員關係。甲○○因於民國95年7月4日經臺灣士
    林地方法院依家庭暴力防治法第15條之規定，以95年度暫家
    護字第158 號暫時保護令裁定不得對丙○○為騷擾行為及實
    施身體或精神上不法侵害之行為，且於同年7 月19日收受上
    開民事暫時保護令，竟仍於95年8月20日下午9時20分，至臺
    北市大安區○○○路390之3號丙○○工作之處所，向丙○○
    質問：「你想怎麼樣」等語，違反該保護令所命不得直接或
    間接對丙○○為騷擾行為之規定。
二、案經丙○○訴由臺北市政府警察局大安分局報請臺灣臺北地
    方法院檢察署檢察官偵查後聲請簡易判決處刑。
    理      由
一、訊據被告甲○○固坦承確已收受臺灣士林地方法院之上開保
    護令，且於上開時間前往丙○○之上開工作處所尋找丙○○
    等情，惟矢口否認有何違反家庭暴力防治法之犯行，辯稱：
    伊當日係因其他事情前往台北市○○○路，事畢適見丙○○
    正於該處，因思及雙方子女開學在即，應備文件由丙○○攜
    走，且當時雙方並未離婚，伊曾收受銀行向丙○○催繳信用
    卡款之通知，伊遂在丙○○工作之場所門口外招手，詢問丙
    ○○如何處理上開事宜，丙○○告以請與律師商議，伊即詢
    問律師為何人、如何聯絡等問題，丙○○卻拒絕回應，情緒
    亦不穩定，伊即退離丙○○一定之距離，並請丙○○報警前
    來處理，絕無質問丙○○：「你想怎麼樣」等語。
二、經查：
  (一)被告甲○○與告訴人丙○○原係夫妻（現以離婚），二人間
    具有家庭暴力防治法第3條第1款之家庭成員關係，因被告曾
    對告訴人為暴力行為，經臺灣士林地方法院依家庭暴力防治
    法第15條之規定，以95年度暫家護字第158 號暫時保護令裁
    定被告不得對告訴人為騷擾行為及實施身體或精神上不法侵
    害之行為，被告已於95年7 月19日收受上開民事暫時保護令
    等情，此有該暫時保護令在卷可證（偵卷第14頁），且為被
    告所不爭執，堪以認定。
  (二)證人丙○○業於本院審理時結證稱：「（問：你有無告訴被
    告妳當時上班的地點？）（答：我的上班地點被告之前就知
    道了。）（問：95年8月20日下午9時20分許，被告到你上班
    處所情形？）（答：當時我還在工作，被告進來我的店中，
    他問我說『妳想怎樣』，我有跟被告說我已經有委託律師，
    請被告跟律師聯絡，因當時已經晚上九點多，我也無法及時
    通知律師，且我的律師出國，被告要求我的律師要當場到，
    我無法做到，我就跟被告說，我看到被告會很害怕，我身上
    有申請保護令，我就請被告離開，但是被告不願意，他說請
    我找警察，我的同事就幫我報警，後來警察就來了。）（問
    ：當時你認為被告告訴你『妳想怎樣』這句話，被告是有何
    所指？）（答：在我認知，我認為應該是指我們二人間所有
    的事情。）（問：當天被告到你工作地點，是經過你同意，
    或是逕自進入？）（答：被告到我門口要我出去，但是我不
    願意因為我害怕，後來被告就自己走進來。）（問：當天被
    告有告訴你關於妳信用卡有被催繳及小孩要接種疫苗等事情
    ？）（答：剛開始被告跟我爭執，我記憶中是沒有講信用卡
    有被催繳及小孩要接種疫苗的事情。）... （問：被告當天
    與你說話時，距離多遠？）（答：約隔4至5步距離。）（問
    ：講話是否大聲？）（答：還好。）（問：有無帶很多情緒
    ？）（答：稍微有一些情緒。）（問：你會感到困擾？）（
    答：會，因為我看到被告就很害怕。）」（本院卷第35、36
    頁）；而證人即當日前往現場處理之員警乙○○，亦於本院
    審理時結證稱：「（問：你有無處理本案之家暴案件？）（
    答：有，當天是95年8 月20日我是擔任派出所備勤，晚上九
    點多時有人報案，通知是在光復南路有家暴案件，我們先通
    知線上巡邏去處理，因是屬於家暴案件，表示現場需要警察
    處理，我就到現場將被告帶回派出所。）（問：你到現場看
    到情形如何？）（答：我到現場看到被告在店外，另外告訴
    人是在店內，告訴人是由我同事與她溝通，當時她的情緒很
    激動，在我處理家暴案件來說，被告是屬於冷靜的，我在現
    場看被告是沒有肢體或語言暴力。）（問：告訴人有無說被
    告如何騷擾他？）（答：告訴人說被告到店中找她，但她不
    願意與被告交談，告訴人說被告在外面等她，她會害怕。）
    」（本院卷第37、38頁）。綜此，被告既事前早已知悉告訴
    人工作之場所，又在告訴人心中害怕不願意走出店外之情況
    下，即自行進入店內，當時復未提及信用卡催繳及小孩接種
    疫苗等事宜，而僅提及『妳想怎樣』等語，造成告訴人之害
    怕與困擾，則被告有騷擾告訴人之犯行甚明。
  (三)綜上所述，由前述證人丙○○、乙○○之證述，被告之供稱
    與臺灣士林地方法院95年度暫家護字第158 號暫時保護令等
    證物，足證被告有於收受暫時保護令後，猶違反規定騷擾告
    訴人之犯行甚明，被告上開所辯，無非係卸責之詞，不足採
    信。是本件事證明確，被告犯行堪予認定，應予依法論科。
二、核被告所為，係犯家庭暴力防治法第50條第2 款違反法院依
    同法第13條所為禁止直接及間接騷擾行為之裁定罪。爰審酌
    ：(一)被告係高中畢業之學歷，智識程度非低；(二)被告行為當
    時與告訴人為配偶關係，甫因對告訴人為傷害行為而收受法
    院所核發之暫時保護令；(三)被告雖違反法院所發禁止直接及
    間接騷擾行為之裁定，惟行為當時僅對告訴人出言：「你想
    怎麼樣」等語，並未進一步為其他暴行，且於告訴人表示害
    怕後，隨即退回店外並請告訴人報警處理，尚不致對於告訴
    人之身、心造成重大之危害；(四)被告於警詢、偵訊及本院審
    理時雖未能全盤坦承犯行，惟係因對於法院所核發暫時保護
    令之效力未能正確認知，始為相關之辯稱，尚難稱毫無悔意
    之犯後態度等一切情狀，量處主文所示之刑，並諭知易科罰
    金之折算標準。末查，被告未曾受有期徒刑以上刑之宣告，
    此有臺灣高等法院被告前案紀錄表一份在卷可稽，經此偵審
    程序，當知所警惕，信無再犯之虞，而告訴人亦於本院審理
    時表示願意原諒被告，不願再行訴追，本院因認對其所宣告
    之刑，以暫不執行為適當，爰併予宣告緩刑2 年，且應依家
    庭暴力防治法第30條第1 項「犯家庭暴力罪或違反保護令罪
    而受緩刑之宣告者，在緩刑期內應付保護管束」之規定，宣
    告緩刑期內付保護管束，以啟自新。
據上論斷，應依刑事訴訟法第452條、第299條第1 項前段，家庭
暴力防治法第50條第2款，刑法第11條前段、第41條第1項前段、
第74條第1項第1款，判決如主文。
本案經檢察官於知慶到庭執行職務。
中　　華　　民　　國　　96　　年　　2 　　月　　14　　日
                刑事第六庭審判長法  官  周占春
                                法  官  林晏如
                                法  官  林孟皇
本正本證明與原本無異。
如不服本判決，應於判決送達後10日內向本院提出上訴狀（應抄
附繕本）。告訴人或被害人如對於本判決不服者，應具備理由請
求檢察官上訴，其上訴期間之計算係以檢察官收受判決正本之日
期為準。
　　　　　　　　　　　　　　　　書記官　宋德華
中　　華　　民　　國　　96　　年　　2 　　月　　14　　日
附錄本案論罪科刑法條全文：
家庭暴力防治法第50條：
違反法院依第十三條、第十五條所為之下列裁定者，為本法所稱
之違反保護令罪，處三年以下有期徒刑、拘役或科或併科新臺幣
十萬元以下罰金︰
一、禁止實施家庭暴力行為。
二、禁止直接或間接騷擾、接觸、通話或其他連絡行為。
三、命遷出住居所。
四、遠離住居所、工作場所、學校或其他特定場所。
五、命完成加害人處遇計畫：戒癮治療、精神治療、心理輔導或
    其他治療、輔導。
